Inventaris van het archief van het geslacht Van Beresteyn en aanverwante geslachten
Nationaal Archief, Den Haag
- Eerste deel, 1.
  - Papieren, afkomstig van het geslacht Gaymans en aanverwante geslachten., VIII.
    - Geslacht Gaymans., A.
      - Arnout Gaymans (1692-1744)., 2.
        - Onderhandse akte van huwelijkse voorwaarden tussen Arnout Gaymans en Johanna Judith Ten Nuyl., 11 januari 1720; 1412; 1 stuk
        - Stukken betreffende zijn nalatenschap., 1762, 1780; 1413; 1 omslag
      - Jan Gaymans (1724-1804)., 3.
        Jan, zoon van Arnout Gaymans en Johanna Judith Ten Nuyl, was raad en voorzitter van het Hof van Gelderland en schepen, raad en burgemeester van Arnhem. Hij was gehuwd met Josina Christina Otters (1732-1792)
        - Dissertatie over schuldvoorwaarden, geschreven ter verkrijging van zijn docterstitel in de rechten aan de universiteit van Utrecht., 29 juli 1744; 1414; 1 deeltje
        - Magescheid over zijn nalatenschap., 26 november 1804; 1415
      - Herman Hendrik Gaymans (1757-1840)., 4.
        Herman Hendrik, de oudste zoon van Jan Gaymans en Josina Christina Otters, stierf ongehuwd
        - Theses, geschreven ter verkrijging van zijn doctorstitel in de rechten aan de universiteit van Utrecht. Gedrukt., 14 juli 1777; 1416; 1 deeltje
      - Arnold Antonie Gaymans (1758-1831)., 5.
        Arnold Antonie, de tweede zoon van Jan Gaymans en Josina Christina Otters, was burgemeester van Arnhem en lid van Gedeputeerde Staten van Gelderland. Op 13 april 1796 huwde hij Antonia Ahasuera van Reede (1766-1823)
        - Dissertatie over de verdeling van het beheer door voogden, geschreven ter verkrijging van de doctorstitel in de rechten aan de universiteit van Utrecht. Gedrukt., 13 juli 1780; 1417; 1 deeltje
      - Jan Gaymans (1771-1814)., 6.
        Jan, de derde zoon van Jan Gaymans en Josina Christina Otters, was president van het Hof van Gelderland en raad van Arnhem. Op 19 september 1796 huwde hij Johanna Adriana van Wyborg
        - Overlijdensakte, opgemaakt door R.J. Bouricius, president-burgemeester van Arnhem, Afschrift door de rechtbank., 26 januari 1814. 30 juli 1817; 1418; 1 stuk
      - Jan Joost Christiaan Gaymans (1797-1850)., 7.
        Jan Joost Christiaan, zoon van Jan Gaymans en Johanna Adriana van Wyborg, was inspecteur van 's Rijks belastingen. 30 augustus 1821 huwde hij Eldine Allegonda Pielat van Bulderen (1801-1871)
        - Dissertatie over Lex III en Lex IV inzake de transacties vanAntoninus en Mucius Scaevola, geschreven ter verkrijging van zijn doctorstitel in de rechten aan de universiteit van Leiden. Gedrukt., 16 juni 1814; 1419; 1 deeltje
        - Akte van huwelijkse voorwaarden tussen Jan Joost Christiaan Gaymans en Eldine Allegonda Pielat van Bulderen, met huwelijksakten., Augustus 1821; 1420; 1 omslag
        - Overlijdensakte, opgemaakt door de burgerlijke stand van Doetinchem., 18 november 1858; 1421; 1 stuk
      - Everharda Jeannette Philippine Gaymans (1805-1871)., 8.
        Everharda Jeannette Philippine, dochter van Jan Gaymans en Johanna Adriana van Wyborg, huwde in 1831 Willem Hendrik Taay (1797-1854)
        - Akte van huwelijkse voorwaarden tussen Willem Hendrik Taay en Everharda Jeannette Philippine Gaymans, opgemaakt door G. van Eck, notaris in Arnhem., 1 december 1831; 1422; 1 stuk
      - Gijsbert Wilhelm Gerard Gaymans (1810-1844), Alida Vitringa (1815-1910) en Frederik Lodewijk Rambonnet (1804-1880)., 9.
        Gijsbert Wilhelm Gerard Gaymans, zoon van Jan Gaymans en Johanna Adriana van Wyborg, was rijksambtenaar in Terborg. Op 16 september 1841 huwde hij Alida Vitringa, die na zijn dood op 20 december 1844 hertrouwde met Frederik Lodewijk Rambonnet
        - Gijsbert Wilhelm Gerard Gaymans., a.
          - Akte houdende de inventaris van zijn nalatenschap, opgemaakt door Simon Thiebout van Zuydam, notaris in Terborg, met afschrift., 5 april 1845 en z.j.; 1423; 2 stukken
        - Alida Vitringa., b.
          - Ingekomen brieven van haar zoon Jan Lambert Gaymans en J.H. Waldschmidt., 1862-1867. 1891; 1424; 1 omslag
        - Frederik Lodewijk Rambonnet., c.
          - Ingekomen brieven van diverse personen over zijn stiefzoon Jan Lambert Gaymans., 1860-1881; 1425; 1 omslag
          - Ingekomen brieven van zijn stiefzoon Jan Lambert Gaymans., 1865-1890; 1426; 1 pak
      - Christiaan Hendrik Jacob Gaymans (1831-1908)., 10.
        Christiaan Hendrik Jacob, jongeste zoon van Jan Joost Christiaan Gaymans en Eldine Allegonda Pielat van Bulderen, was kapitein bij de infanterie van het Oost-Indische leger. Op 12 maart 1869 huwde hij Anna van der Leeuw (1843-1922)
        - "Nieuwe Opregte Delftsche Courant", uitgegeven bij gelegenheid van zijn huwelijk., 7 maart 1869; 1427; 1 stuk
      - Jan Lambertus Gaymans (1842-1898)., 11.
        Jan Lambertus, zoon van Gijsbert Wilhelm Gerard Gaymans, was ritmeester bij de cavalerie
        - Ingekomen brieven van zijn stiefvader Nicolaas Samuel Rambonnet en E. Schuffer., 16 januari 1864 en z.j.; 1428; 2 stukken
        - Stukken betreffende zijn incuratelestelling wegens verkwisting door zijn moeder Alida Vitringa., 1870-1873; 1429; 1 pak
        - Stukken betreffende zijn overlijden en nalatenschap., 1898-1900; 1430; 1 omslag
      - Nicolaas Samuel Rambonnet (1846-1921)., 12.
        Nicolaas Samuel, zoon van Frederik Lodewijk Rambonnet en Alida Vitringa, was burgemeester van Doornspijk. Op 30 september 1888 huwde hij Cornelia Geertruida Mestingh (1851-1924)
        - Ingekomen brieven van zijn halfbroer Jan Lambertus Gaymans., 1865-1895; 1431; 1 omslag
    - Geslacht Tulleken., B.
      Het geslacht Tulleken is verwant met het geslacht Gaymans door een huwelijk van Antoni Gaymans (1652-1736) en Johanna Elisabeth Tulleken (geboren in 1669) op 6 mei 1688
      - Magescheid over de nalatenschap van Arnold Tulleken., 15 december 1705; 1432; 1 stuk
      - Magescheid over de nalatenschap van Elisabeth Tulleken, Afschrift., 22 mei 1721. z.j.; 1433; 1 stuk
      - Onderhandse overeenkomsten, gesloten door Maria ten Nuyl en haar mede-erfgenamen over de verdeling van de nalatenschap van haar man Willem Tulleken. Mei., november 1735; 1434; 2 stukken
      - Dissertatie over de privileges van zieken, door Johan Burchart Tulleken, geschreven ter verkrijging van de doctorstitel in de rechtsgeleerdheid aan de universiteit van Harderwijk. Gedrukt., 22 maart 1747; 1435; 1 deeltje
      - Dissertatie over het recht inzake bruidschatten, door Rutger Tulleken, geschreven ter verkrijging van de doctorstitel in de rechtsgeleerdheid aan de universiteit van Leiden. Gedrukt., 15 maart 1757; 1436; 1 deeltje
      - Dissertatie over de wetten van Aemilius Papinianus door Hendrik Tulleken geschreven ter verkrijging van de doctorstitel in de rechtsgeleerdheid aan de universiteit van Leiden. Gedrukt., 14 juli 1746; 1437; 1 deeltje
      - Dissertatie over twijfelachtigheden in Lex VII der Pandecten, door Johan Everwijn Tulleken geschreven ter verkrijging van de doctorstitel in de rechtsgeleerdheid aan de universiteit van Utrecht. Gedrukt., 27 augustus 1768; 1438; 1 deeltje
      - Commentaar op de oorkonde van Reginald I van Nassau, achtste graaf van Gelre, houdende de exemptie van het hospitaal Mons Dei te Hattem van het gezag van het hospitaal Insula Dei te Arnhem, 15 september.1306, door Oswald Tulleken. Gedrukt., 1774; 1439; 1 deel
      - Onderhandse akte van Magescheid over de nalatenschap van Abigail Maria Tulleken, weduwe van Herman Hendrik Otters, met inventaris van de boedel., 31 maart 1780; 1440; 2 liassen
      - Tekst van het dispuut tussen Arnout Anton Tulleken en zijn promotors over zijn dissertatie over rechtsbevoegdheden bij zijn promotie tot doctor in de rechten aan de universiteit van Leiden., 28 januari 1802; 1441; 1 deeltje
    - Geslacht Pielat van Bulderen en aanverwante geslachten., C.
      - Geslacht Pielat van Bulderen., 1.
        Het geslacht Pielat van Bulderen is verwant met het geslacht Gaymans door een huwelijk van Jan Joost Christiaan Gaymans (1797-1850) met Eldine Allegonda Pielat van Bulderen (1801-1871) op 30 augustus 1821
        - Louis Timon Pielat (1697-1750)., a.
          Louis Timon was de tweede zoon van Phineas Pielat (1645-1700), die gehuwd was met Charlotte Marie de Bescherel de Blagny (geboren 1650 en daarna met Jeanne de Vernatti. Hij was predikant in Assendelft, Nijmegen en Den Haag en huwde in september 1711 Alida Adriana de Vernatti
          - Lofdicht op zijn installatie als predikant vande hervormde gemeente te 's-Gravenhage op 6 januari 1699, door Magdalena Reen, met afscheidsgedicht van de Nijmegenaar Gijsbert van der Gooy. Gedrukt., 1442; 1 deeltje
        - Pieter Pielat (1712/3-1776)., b.
          Pieter, een zoon van Louis Timon Pielat en Alida Adriana de Vernatti was advocaat aan het Hof van Holland en rentmeester van de Exploicten. Op 1 juni 1738 huwde hij met Johanna Grindet. In 1771 vlucht hij wegens een insolvente boedel
          - Gedicht ter ere van het huwelijk van Pieter Pielat en Johanna Grindet door J. Spex. Gedrukt., 17 juni 1738; 1443; 1 stuk
        - Izaak Johan Constantijn Pielat de Blagny (1716-1776)., c.
          Izaak Johan Constantijn, zoon van Francois Constantijn Pielat de Blagny (1675-1733), de oudste zoon van Phineas Pielat en Charlotte Marie de Bescherel de Blagny, en Anna Dickste (gestorven 1758), was heer van Lichterberg en Zuidbroek en huwde met Clasina de Prato. Hij werd na 1770 krankzinnig en stierf in het buitenland
          - Akte van ondertrouw van Izaak Johan Constantijn Pielat de Blagny en Clasina de Prato., 10 november 1741; 1444; 1 stuk
          - Beschikking van de Staten van Holland en Westfriesland op een rekest van Clasina de Prato om plaatsing van haar man Izaak Johan Constantijn Pielat de Blagny, gearresteerd wegens manslag, in een verbeterhuis op kosten van het gewest, houdende goedkeuring van dit verzoek, met afschrift van een missive aan Gecommitteerde Raden en van het rekest van Clasina de Prato. Gedrukt., April, mei 1768; 1445; 1 katern
        - Elisabeth Anna Marta Pielat van Bulderen (1747-1819)., d.
          Elisabeth Anna Marta (Amarantha), dochter van Diederik Christiaan Pielat en Catharina Jacoba de Lille is een. kleindochter van Phineas Pielat en Jeanne de Vernatti. Op 28 juni 1769 huwde zij met Willem de Monté (1749-1783)
          - Inventaris van haar nalatenschap, met onderhandse staat van boedelscheiding., 31 december 1819; 1446; 1 katern
        - Bernhard Johan Pielat van Bulderen (1755-1818) en Anna Sara Vromans (1747-1820)., e.
          Bernhard Johan, zoon van Diederik Christiaan Pielat van Bulderen en Catharina Jacoba de Lille, huwde op 5 maart 1774 mét Anna Sara Vromans
          - Bernhard Johan Pielat van Bulderen., 1).
            - Akte houdende de boedelscheiding van zijn nalatenschap ten overstaan van Thomas Bartholomeus Johannes Bremer, notaris te Schiedam, met inventarissen., 1818; 1447; 3 stukken
          - Anna Sara Vromans., 2).
            - Kwitantie uitgeschreven bij de afrekening van haar nalatenschap., November-december 1820; 1448; 1 stuk
        - Christiaan Hendrik Jacob Pielat van Bulderen (1775-1807) en Aleyda Cornelia Forsten (1777-1815)., f.
          Christiaan Hendrik Jacob, zoon van Bernhard Johan Pielat van Bulderen en Anna Sara Vromans, was auditeur-militair bij de krijgsraad. Op 28 juni 1795 huwde hij met Aleyda Cornelia Forsten
          - Christiaan Hendrik Jacob Pielat van Bulderen., 1).
            - Toespraak over de schadelijkheid van de ledigheid, gehouden door Pielat van Bulderen bij zijn afscheid van het gymnasium. Geschreven., z.j. (ca. 1785); 1449; 1 katern
            - Dissertatie over Lex VIII inzake de rente, geschreven ter verkrijging van de doctorstitel in de rechtsgeleerdheid aan de universiteit van Groningen. Gedrukt, met lofdicht op zijn promotie door G.J. Keizer., Juni 1794; 1450; 2 deeltjes
              De delen zijn in tweevoud aanwezig
            - Tekstformule van de toespraak, uit te spreken door de auditeurmilitair van Groningen bij de terdoodveroordeling en executie van militaire delinquenten., z.j. (ca. 1805); 1451; 1 stuk
          - Aleyda Cornelia Forsten., 2).
            - Akten, opgemaakt bij de verdeling van haar nalatenschap, 1816-1817. Afschriften door G.J. Keuser, notaris in Groningen, ten behoeve van de rechtbank in eerste aanleg aldaar., 8 februari 1817; 1452; 1 katern
      - Geslacht Vromans en aanverwante geslachten., 2.
        - Geslacht Vromans., a.
          Het geslacht Vromans is verwant met het geslacht Pielat van Bulderen door een huwelijk van Bernhard Johan Pielat van Bulderen (1755-1818) met Anna Sara Vromans (1747-1820) op 5 maart 1774
          - Persoonlijk gedeelte., 1).
            - Pieter Jacobszoon Vromans (gestorven 1719) en Anna van Hattem (1655-1737)., a).
              Pieter, zoon van Jacob Vromans (gestorven 1708) en Sara Vergenst, huwde op 9 februari 1675 met Anna van Hattem
              - Pieter Jacobszoon Vromans., (1).
                - Onderhandse akte van boedelscheiding van zijn nalatenschap., 22 december 1719; 1453; 1 stuk
              - Anna van Hattem., (2).
                - Testament, afgelegd voor Gerard Wolff, notaris in Leiden., 30 juli 1728; 1454; 1 stuk
                - Ingekomen brief van haar zoon Pieter Willem Vromans., 30 oktober 1733; 1455; 1 katern
                - Onderhandse akte, houdende boedelscheiding over haar nalatenschap., 7 april 1738; 1456; 1 stuk
            - Petronella Vromans (gestorven 1727)., b).
              Petronella, dochter van Jacob Vromans en Sara Vergenst, was in 1684 gehuwd met Nicolaas van Bauchem
              - Lijst van getuigen bij haar begrafenis., 4 november 1727; 1457; 1 stuk
            - Sara Vromans (gestorven 1749)., c).
              Sara, dochter van Pieter Jacobszoon Vromans en Anna van Hattem, stierf ongehuwd
              - Testamenten., 1748-1749; 1458; 3 stukken
              - Stukken betreffende haar nalatenschap., 1749; 1459; 1 omslag
            - Pieter Willem Vromans (1697-1748) en Sara du Toict (1709-1784)., d).
              Pieter Willem, zoon van Pieter Jacobszoon Vromans en Anna van Hattem, huwde op 21 oktober 174 Sara du Toict. Hi j was predikant in Vlissingen en Leiden
              - Pieter Willem Vromans., (1).
                - Afscheidsgedicht van de gemeente van Vlissingen, aangeboden bij het vertrek van Vromans als predikant naar Leiden., 23 februari 1738; 1460; 1 deeltje
              - Sara du Toict., (2).
                - Stukken betreffende haar overlijden., December1748; 1461; 1 omslag
            - Pieter Vromans (1745-1825)., e).
              Pieter, zoon van Pieter Willem Vromans en Sara du Toict, huwde in 1789 met Maria Adriana Ravens (1757-1821). Hij was Raad van het Hof van Holland en had zitting in het Keizerlijk Hooggerechtshof
              - Reisjournalen, genummerd., 1768-1786; 1462; 9 deeltjes
              - Inventaris van de nalatenschap van de gezusters Maria Johanna en Margaretha Caikoen, opgemaakt door Aegidius Cremer, notaris in Amsterdam, op verzoek van Pieter Vromans en Jan Anthonie van Heemskerck., 31 augustus 1776; 1463; 1 band
              - Aantekeningen over zijn vrouw en over de uit zijn huwelijk voortgekomen kinderen., 1785-1821; 1464; 3 stukken
              - Ingekomen brieven van P. de la Court, 21 augustus 1789; H. Endeman, 26 mei 1824; A. van Gerwen, mei 1824; Pielat van Bulderen, 29 april 1806; L. Wolff, 18 oktober 1820., 1789-1824; 1465; 5 stukken
              - Stukken betreffende zijn bemoeienis met de nalatenschap van Cornelis Abraham Bastiaanse en diens echtgenote Elisabeth Pia, met akten van boedelscheiding van leden van het geslacht Pia, 1785-1791., 1792; 1466; 1 pak
              - Stukken betreffende zijn benoeming tot Raad van het Hof van Holland en van het Gerechtshof van het departement van de Delf., 1795-1803; 1467; 1 omslag
              - Stukken betreffende zijn aanstelling tot lid van het Keizerlijk Hooggerechtshof in Den Haag., Maart-april 1811; 1468; 1 omslag
              - Briefwisseling over de afwikkeling van de nalatenschap van zijn aangetrouwde verwant Ravens, Afschriften., 1821. z.j.; 1469; 2 stukken
            - Caspar Jacob Vromans Ravens (1793-1819)., f).
              Caspar Jacob, zoon van Pieter Vromans en Maria Adriana Ravens, was luitenant ter zee. Hij overleed op St. Maarten
              - Besluit van de minister van Marine van 21 december 1819, nr.11, houdende autorisatie tot uitbetaling van de nalatenschap van Vromans Ravens aan zijn nabestaanden. Afschrift., 1470; 1 stuk
            - Sara Maria Petronella Vromans (geboren 1795) en Hendrik Frederik Marinus Temminck (1790-1826)., g).
              Sara Maria Petronella, dochter van Pieter Vromans en Maria Adriana Ravens, was gehuwd met Hendrik Frederik Marinus Temminck, kapitein bij de Landmacht
              - Sara Maria Petronella Vromans., (1).
                - Schrijfoefeningen., 1806; 1471; 1 deeltje
                - Briefwisseling met J. van der Meer, januari 1827; E. Temminck, 1825, 1826; J.D.N. van der Trappen, 15 maart 1826., 1825-1827; 1472; 1 omslag
              - Hendrik Frederik Marinus Temminck., (2).
                - Briefwisseling met J.P. Degals, 6 juni 1825; B. van Duyn, 5 februar i 1825; van Helden, 20 april 1817; Jaspers, 1820, 1822; J. Keller, 22 augustus 1817; G.van Meurs Delfland, 6 april 1825; Van Reede, z.j.; J.G. Siderius, 1819, 1820; M.M. Temminck, 25 augustus 1820; J.D.N. van der Trappen, 1819-1825; P. Vromans, 1820-1825; C.J. Vromans Ravens, 15 oktober 1816; N.N., 1819 en z.j. 1816-1825., 1473; 1 omslag
                - Ingekomen rekeningen en facturen bij Temminck en zijn nabestaanden., 1822-1835; 1474; 1 omslag
                - Concept-volmacht aan Johan David Nicolaas van der Trappen om hem te vertegenwoordigen bij de afwikkeling van de nalatenschap van zijn broer en erflater Jan Frederik Marinus Temminck., z.j.; 1475; 1 stuk
                - Soldijboekjes van Temminck, tweede luitenant en kapitein bij de Landmacht., 1825, 1826; 1476; 2 deeltjes
          - Zakelijk gedeelte., 2).
            - Akte houdende de hypotheekstelling van percelen in de polder Het Oude Land onder Sommelsdijk door Pieter Vromans en Maria Adriana Ravens voor schulden aan diverse personen., 1812-1819; 1477; 1 omslag
            - Akte houdende de openbare verkoping van landgoederen in de polder Het Oude Land onder Sommelsdijk door Pieter Vromans, ten overstaan van L. Kolff, notaris te Middelharnis., 7 juli 1818; 1478; 1 stuk
            - Akte houdende de hypotheekstelling van goederen in de Oudelandspolder onder Sommelsdijk voor certificaten van het grootboek der Nationale schuld, ter waarde van 3800 gulden door Pieter Vromans ten behoeve van Aleida Cornelia Forsten, weduwe van zijn aangetrouwde neef Hendrik Christiaan Jacob Pielat van Bulderen en haar kinderen, ten overstaan van Jan Willem van Alphen, notaris in Den Haag, Gelijktijdig autentiek afschrift., 16 september 1820; 1479; 1 stuk
        - Geslacht Du Toict., b.
          Het geslacht Du Toict is verwant met het geslacht Vromans door een huwelijk met Pieter Willem Vromans (1697-1748) en Sara du Toict (1709-1784) op 21 oktober 1744
          - Mutueel testament van Dionysius du Toict (1704-1755) en Catharina du Vincen, afgelegd voor Samuel Guldemint, notaris te Ouderkerk aan de Ussel., 30 juli 1732; 1480; 1 stuk
          - Kwartierstaat van Dionysius du Toict (1704-1755), opgemaakt door hemzelf., z.j.; 1481; 1 stuk
          - Testament van Dionysius du Toict (gestorven 1777) afgelegd voor Dirk Werner van Vloten, notaris in Utrecht., 24 augustus 1772; 1482; 1 stuk
          - Akte van boedelscheiding van de nalatenschap van Dionysius du Toict (gestorven 1777) ten overstaan van Egidius Cremer, notaris te Amsterdam., 11 maart 1777; 1483; 1 stuk
          - Rekening van de nalatenschap van Sara du Toict, met onderhandse akte van boedelscheiding., 17 maart 1786; 1484; 1 omslag
        - Geslacht Ravens., c.
          Het geslacht Ravens is verwant met het geslacht Vromans door een huwelijk van Pieter Vromans (1745-1852) en Maria Adriana Ravens (1757-1821) in 1789
          - Persoonlijk gedeelte., 1).
            - Testamenten van Christine François Ravens en haar man Gerard van Geel, afgelegd voor Albertus Kleynenburg, notaris in Leiden., 1751, 1765; 1485; 2 stukken
            - Stukken betreffende de nalatenschap van Christine Françoise Ravens., 1765-1781; 1486; 1 omslag
            - Overlijdensakte van Adriaan Ravens, opgemaakt door de koster van de Augustijnenkerk te Dordrecht., 23 februari 1780; 1487; 1 stuk
            - Afschriften van doopbewijzen van de dochters van Adriaan Ravens., 1770-1771. 21 mei 1781; 1488; 1 stuk
          - Zakelijk gedeelte., 2).
            - Akte houdende de overdracht van de buitenplaats Westenburg tussen de Geestbrug en de Nieuwe Tolbrug te Voorburg door Marin Cunes aan Suzanne Jacoba Visser, weduwe van Adriaan Ravens, ten overstaan van Melchior Bos, notaris aldaar., 7 oktober 1785; 1489; 1 stuk
      - Geslacht Forsten en aanverwant geslacht., 3.
        - Geslacht Forsten., a.
          Het geslacht Forsten is verwant met het geslacht Pielat van Bulderen door een huwelijk van Christiaan Hendrik Jacob Pielat van Bulderen (1755-1807) en Aleyda Cornelia Forsten (1777-1851)
          - Persoonlijk gedeelte., 1).
            - Jan Harm Forsten (1664-1744) en Johanna Venema (1681-1764)., a).
              Jan Harm Forsten was wedman van Veendam en Wildervank. Hij was op 24 februari 1689 gehuwd met Saartje Menseus, en na haar dood in 1705/6 met Johanna Venema
              - Akte van boedelscheiding van de nalatenschap van Johanna Venema ten overstaan van Siddo Sidens, vertegenwoordiger van de richter van Aduard., 5 januari 1765; 1490; 1 stuk
            - Rudolf Forsten (1710-1758) en Sara Maria Blom (1703/4-1784)., b).
              Rudolf, de oudste zoon van Jan Harm Forsten en Johanna Venema, was geneesheer in Amsterdam en hoogleraar in de geneeskunde aan het athaeneum van Deventer. In 1747 huwde hij met Sara Maria Blom
              - Ingekomen verjaardagsgedicht bij Sara Maria Blom van haar zoon Rudolf Forsten., 10 oktober 1772; 1491; 1 stuk
            - Hendrik Forsten (1711-1796)., c).
              Hendrik, de tweede zoon van Jan Harm Forsten en Johanna Venema, huwde op 27 april 1740 met Maria Terwen, die in 1776 overleed
              - Vonnis van het gericht van Zuidbroek inzake een vordering van Forsten en ds. Willigen op H. Frank, met dagvaarding van burgemeester en raad van Groningen voor de proclamatie van het hoger beroep., November 1773; 1492; 2 stukken
              - Mutueel testament van Hendrik Forsten en Maria Terwen, met testament van Maria Terwen. Afschriften, gewaarmerkt door C.M. van der Tuuk na het overlijden van Forsten., 11 november 1796; 1493; 2 stukken
              - Stukken betreffende zijn nalatenschap., z.j.; 1494; 1 omslag
            - Aletta Forsten (1715-1792)., d).
              Aletta, dochter van Jan Harm Forsten en Johanna Venema, huwde op 8 december 1737 met Petrus Galama (gestorven 1753) en op 4 november 1757 met Derk Aytens
              - Inventaris van haar nalatenschap, met staat van scheiding., Augustus 1792; 1495; 1 katern
            - Jacob Forsten (1722-1759)., e).
              Jacob, de derde zoon van Jan Harm Forsten en Johanna Venema, was advocaat. Op 19 november 1746 huwde hij met Antonia Satinck (1729-1792)
              - Ingekomen anoniem gedicht op zijn huwelijk met Antonia Satinck., November 1746; 1496; 1 stuk
            - Rudolf Forsten (1751-1807)., f).
              Rudolf, de oudste zoon van Jacob Forsten en Antonia Satinck, huwde in juli 1776 met Agnes Nijholt (1751-1836). Hij was burgemeester van Harderwijk
              - Ingekomen gedicht ter gelegenheid van zijn huwelijk met Agnes Nijholt door R.C.W. de Wolff van Westervoorde., Juli 1776; 1497; 1 stuk